【裁判字號】    89,交聲,699
【裁判日期】    900426
【裁判案由】    違反道路交通管理處罰條例聲明異議
【裁判全文】
臺灣臺北地方法院交通事件裁定            八十九年度交聲字第六九九號
    異議人即
    受處分人  甲○○
右列受處分人違反道路交通管理處罰條例案件，對於交通部公路局台北區監理所中華
民國八十九年十月三十一日所為之處分（原處分案號：北監五字第裁四０－ＺＦ00
00000號），聲明異議，本院裁定如左：
    主      文
原處分撤銷。
甲○○汽車駕駛人，行駛於高速公路，而不遵管制之規定，處新台幣參仟元，並予記
違規點數壹點。
    理      由
一、按汽車行駛高速公路，應依速限標誌指示，高速公路交通管制規則第五條第一項
    前段定有明文，再汽車行駛於高速公路，而不遵管制之規定者，處汽車駕駛人新
    台幣（下同）三千元以上六千元以下罰鍰，道路交通管理處罰條例第三十三條第
    一項定有明文，末汽車駕駛人駕駛汽車違反道路交通管理處罰條例第三十三條規
    定者，除應依該條處罰鍰外，並予記違規點數一點，道路交通管理處罰條例第六
    十三條第一項第一款亦定有明文。
二、本件受處分人即異議人甲○○於民國八十九年七月十五日下午二時許，駕駛車號
    Ｇ九－三六四八號自用小客車，沿國道三公路南下行駛，途經南向七七公里處，
    該處速限為時速九十公里，竟以時速一０七公里之速度超速行駛，而為內政部警
    政署國道公路警察局第六警察隊竹林分隊警員林祺煥以固定之雷達測速儀測得超
    速十七公里，並以受處分人有違反高速公路交通管制規則第五條第一項前段及道
    路交通管理處罰條例第三十三條第一項規定之行為掣單舉發，並郵寄舉發違反道
    路交通管理事件通知單（下稱舉發通知單），受處分人於八十九年九月一日始收
    受上開舉發通知單。隨即於舉發通知單記載應到案日期後之八十九年九月五日向
    原處分機關申訴，原處分機關函請舉發機關調查結果，仍認受處分人有上開違規
    行為，於八十九年十月三十一日以北監五字第裁四０－ＺＦ0000000號裁
    決書裁處受處分人三千元罰鍰，並記違規點數一點（原處分漏道路交通管理處罰
    條例第六十三條第一項第一款之規定，應更正）。
三、訊據受處分人對於右開時地駕車被照相之事實不諱，惟矢口否認有超速行為，辯
    稱：八十九年九月一日才去領紅單，新店郵局於一個星期前通知我招領，收到後
    馬上於八十九年九月五日申訴，當天車子蠻多，違規地點為轉彎路段，要超速很
    難云云，然查：舉發警員林祺煥到庭證稱：這是我們定點照相，在北二高南下七
    十七公里處，於關西服務處出口附近，那是下坡路段，那部機器一個小時可以照
    十捲底片，且那部機器有經過合格檢驗，我從事本轄區工作六年來，高速公路定
    點照相都是超過一百零三公里才照相，舉發地點限速九十公里等語，並有違規照
    片一紙在卷為憑，復有經濟部標準檢驗局八十九年十月十九日雷達測速儀檢定合
    格證書影本在卷為憑，雖該合格證書係本件違規行為後之證明文件，然因雷達測
    速儀每年均交由志昇公司做矯正，且受處分人超速已達十七公里應無誤測之情，
    受處分人違規行為堪以認定。惟受處分人於八十九年八月底即收受郵局通知前往
    領取郵件，然究非已領取舉發通知單，受處分人係於八十九年九月一日始收受舉
    發通知單，此有舉發通知單影本蓋有郵局戳印附卷可考，顯然受處分人收受舉發
    通知單時，已無法於舉發通知單應到案日期八十九年八月二十九日前向原處分機
    關申訴，且受處分人於收受舉發通知單後，隨即於未超過十五日期限之八十九年
    九月五日向原處分機關申訴，原處分機關遽以裁處罰鍰最高額度，即難認為允洽
    ，本件受處分人以未違規為由聲明異議雖無理由，然以不及於應到案日期前申訴
    為由聲明異議為有理由，自應由本院將原處分撤銷，仍以受處分人有違反道路交
    通管理處罰條例第三十三條第一項規定之行為，依該條規定從輕裁處受處分人罰
    鍰三千元，並依同條例第六十三條第一項第一款規定，記違規點數一點如主文第
    二項所示，以資適法。
四、據上論斷，應依道路交通案件處理辦法第二十條前段，裁定如主文。
中      華      民      國    九十      年      四      月    二十六    日
                                      臺灣臺北地方法院交通法庭
                                          法  官  李  麗  玲
右正本證明與原本無異。
如不服本裁定，應於裁定送達後五日內向本院提出抗告狀。
                                          書記官  江  虹  儀
中      華      民      國    九十      年     四      月    二十六    日


司法院資訊處製作；財團法人民間司法改革基金會備份。
